臺北高等行政法院判決
　　　　　　　　　　　　　　　　　　 96年度簡字第00554號
原　　　告　甲○○
被　　　告　臺北市稅捐稽徵處
代　表　人　乙○○（處長）
訴訟代理人　丙○○
上列當事人間因地價稅事件，原告提起行政訴訟。本院判決如下
：
　　主  文
原告之訴駁回。
訴訟費用由原告負擔。
　　事實及理由
一、原告主張：
    (一)原告依行政訴訟法第1 條、行政執行法第26條及強制執行
      法第14條規定，提起本件行政訴訟。
    (二)原告位於臺北市○○街1 號第81停車位（松山區○○段○
      ○段0782地號）遭人佔用，依土地稅法第4 條第1 項第4
      款「土地所有權人申請由占有人代繳者」，被告即應向占
      用者課稅。
    (三)原告上述標的物業遭臺灣臺北地方法院以北院94年度執助
      第2477號拍賣，拍定價格為新台幣（下同）168 萬3 千元
      ，因無抵押權設定，被告基於優先權可完全獲得分配，原
      告之欠稅因可十足獲償而消滅。
    (四)因此拍賣標的物具優先購買權之購買人尚待確定是否願
      意優先購買，至遲未作成分配表，被告不應以未作分配表
      即否認原告之欠稅可獲清償之事實。
    (五)綜上所述，被告業已獲得清償之保障，且依行政執行法第
      8 條規定，本執行案已執行完畢，故臺北行政執行處96年
      度地稅執字第13533 號行政執行事件之執行，即應撤回云
      云。
    (六)提出法務部96年度署聲議字第313號等件影本為證。
    聲明：臺北執行處96年度地稅執字第13533 號行政執行事件
          之執行程序撤銷。
          訴訟費用由被告負擔。
二、被告主張：
    (一)經查，原告所有臺北市○○區○○段1 小段0782地號等2
      筆土地95年地價稅，被告所屬中北分處於95年11月13日合
      法送達予原告，嗣因原告逾限繳日期30日仍未繳納，該中
      山分處乃依稅捐稽徵法第20條規定，加徵15％滯納金並移
      送法務部行政執行署臺北行政執行處（下稱臺北行政執行
      處），經該處併同原告前已被移送執行之其他各年期欠稅
      合併執行在案。其欠稅金額如下：（單位：元）
      年期    本稅    滯納金  行救利息        合  計
      91      2,000   000     0               0,678
      92      2,000   000     00              0,691
      93      2,000   000     0               0,596
      94      2,000   000     0               0,588
      95      2,000   000     0               0.588
      合計    11,411  1,000   00              00,141
      本件經查臺北行政執行處於96年7 月17日以北執申92 年
      地稅執字第00078943號函請臺灣臺北地方法院與該院94
      年度執助字第2477號強制執行事件合併執行，併予敘明。
    (二)原告主張依土地稅法第4 條第1 項第4 款「土地所有權人
      申請由占有人代繳者」，被告即應向占用者課稅乙節，按
      財政部71年10月7 日台財稅第37377 號函釋意旨，被告所
      屬松山分處（土地所在分處）以其所提供之占有人萬泰建
      築經理股份有限公司提出異議，於95年4 月20日以北市稽
      松山甲字第09560382000 號函否准所請，洵屬有據。
    (三)按行政執行法第4 條第1 項後段、第11條第1 項及第12條
      規定，本件既經依法移送臺北行政執行處執行，對執行機
      關之執行命令、執行方法、應遵守之程序，自非移送機關
      所得干涉。再查原告以前揭理由向臺北行政執行處聲明異
      議。亦經法務部行政執行署以96年度署聲議字第313 號聲
      明異議決定書決定：「異議駁回」。
    (四)原告雖得依行政執行法第26條準用強制執行法第14條第1
      項前段規定提起異議之訴，惟查本件原告位於臺北市○○
      街1 號第81停車位雖遭臺灣臺北地方法院以北院94年度執
      助第2477號拍賣，因拍賣標的物具優先購買權之購買人尚
      待確定是否願意優先購買，致未作成分配表，此為原告所
      不爭，依照辦理強制執行事件應行注意事項第16條第3 款
      規定，本件租稅債權尚未獲清償，是原告所主張原移送執
      行之95年地價稅欠稅已不存在，自屬無據等語。
    聲明：駁回原告之訴。
          訴訟費用由原告負擔。
三、按「行政執行有下列情形之一者，執行機關應依職權或因義
    務人、利害關係人之申請終止執行：一、義務已全部履行或
    執行完畢者。二、行政處分或裁定經撤銷或變更確定者。三
    、義務之履行經證明為不可能者。行政處分或裁定經部分撤
    銷或變更確定者，執行機關應就原處分或裁定經撤銷或變更
    部分終止執行。」；「關於本章之執行，除本法另有規定外
    ，準用強制執行法之規定。」，行政執行法第8 條、第26條
    定有明文。次按「執行名義成立後，如有消滅或妨礙債權人
    請求之事由發生，債務人得於強制執行程序終結前，向執行
    法院對債權人提起異議之訴。」，強制執行法第14條第1 項
    前段亦定有明文。
四、原告所有臺北市○○區○○段1 小段0782地號等2 筆土地，
    因95年地價稅未依限完納，經被告所屬中北分處依稅捐稽徵
    法第39條規定移送臺北行政執行處強制執行，原告以執行之
    標的物業經拍賣，並以168 萬3 千元拍定，被告基於優先權
    可完全獲得分配，原告之欠稅因可十足獲償而消滅，向臺北
    行政執行處聲明異議，嗣經法務部行政執行署以96年度署聲
    議字第313 號聲明異議決定書決定：「異議駁回」，原告遂
    向本院提起本件行政訴訟各情，為兩造所不爭，且有上開各
    該行政執行案件移送書、聲明異議決定書等件影本附原處分
    卷及本院卷可稽。茲依前述兩造主張之意旨，就本件爭點敘
    明判決之理由。
五、原告仍有系爭地價稅之稅捐債務存在：
    (一)經查，原告所有臺北市○○區○○段1 小段0782地號等2
      筆土地95年地價稅2251元，被告所屬中北分處於95年11月
      13日合法送達予原告，嗣因原告逾限繳日期30日仍未繳納
      ，該中山分處乃依稅捐稽徵法第20條規定，加徵15％滯納
      金337 元，共計2, 588元，並移送臺北行政執行處以96年
      度地稅執字第13533 號行政執行事件執行在案，原告向該
      處聲明異議，經法務部行政執行署駁回異議等情，有地價
      稅繳款書、郵件送達回執、行政執行案件移送書、應納金
      額附表、聲明異議決定書等件影本附原處分卷及本院卷可
      稽。又臺北行政執行處併同原告前已被移送執行之91至94
      年期所欠地價稅本稅、滯納金、行救利息合併，合為
      13,141元，於96年7 月17日以北執申92年地稅執字第
      00078943號函請臺灣臺北地方法院與該院94年度執助字第
      2477號強制執行事件合併執行等情，亦有各該行政執行案
      件移送書、臺北行政執行處等件影本附本院卷可稽，先予
      敘明。
    (二)又查，原告位於臺北市○○街1號 第81停車位雖遭臺灣臺
      北地方法院以北院94年度執助第2477號拍賣，但因拍賣標
      的物具優先購買權之購買人是否願意優先購買尚待確定，
      致未作成分配表等情，業據被告陳述稽詳，此為原告所不
      爭。是以被告系爭95年地價稅債權2,588 元，尚未獲清償
      ；原告系爭地價稅之稅捐債務，仍然存在。
六、原告訴請撤銷系爭地價稅之行政執行程序，並非可採：
    原告雖主張上開停車位業遭臺灣臺北地方法院以北院94年度
    執助第2477號拍賣，拍定價格為168 萬3 千元，被告基於優
    先權可獲得完全分配云云，惟被告系爭95年地價稅債權仍未
    獲清償，原告仍有系爭地價稅之稅捐債務存在，已如前述。
    是以系爭95年地價稅債權之執行名義成立後，並無義務已全
    部履行或執行完畢等原因而有消滅或妨礙債權人請求之事由
    發生，該行政執行程序自有續行之必要。則原告以上開停車
    位業經拍賣為由，請求撤銷系爭地價稅之行政執行程序即臺
    北執行處96年度地稅執字第13533 號行政執行事件之執行程
    序，依前揭規定及說明，尚非有據，不應准許。
七、從而，原告訴請臺北執行處96年度地稅執字第13533 號行政
    執行事件之執行程序，為無理由，應予駁回。
據上論結，本件原告之訴為無理由，依行政訴訟法第98條第1 項
前段、第233 條、第236 條之規定，判決如主文。
中　　華　　民　　國　　96　　年　  12　　月　 31  　 日
                  　　　　 第五庭　法　官  蕭忠仁
上為正本係照原本作成。
本件以訴訟事件所涉及之法律見解具有原則性者為限，始得於本
判決送達後20日內向本院提出上訴狀並表明上訴理由，如已於本
判決宣示後送達前提起上訴者，應於判決送達後20日內補具上訴
理由（均按他造人數附繕本），且經最高行政法院許可後方得上
訴。
中　　華　　民　　國　　96　　年　  12　　月　 31  　 日
 　　  　　　　　　　   　　　     書記官  蕭純純
